臺灣新北地方法院板橋簡易庭民事簡易判決
111年度板簡字第2103號
原      告  蕭憶晴  
被      告  徐瑋成  
上列當事人間請求侵權行為損害賠償事件，原告提起刑事附帶民
事訴訟，經本院刑事庭裁定移送前來（本院110年度附民字第531
號），經本院於民國111年10月14日言詞辯論終結，判決如下：
    主      文
原告之訴及假執行之聲請均駁回。
訴訟費用由原告負擔。
    事實及理由
壹、程序部分：
    被告經合法通知，未於言詞辯論期日到場，核無民事訴訟法
    第386條各款所列情形，爰依原告聲請，由其一造辯論而為
    判決。
貳、實體部分：
一、原告主張：被告與徐瑋良、孫經瑜、闕元真、林孝峻、柯廷
    彬等人共同基於參與犯罪組織、三人以上共同詐欺取財及洗
    錢之意思聯絡，推由不詳詐欺集團成員於民國109年8月初日
    ，以通訊軟體Line向原告介紹投資方案，佯稱：可代為操作
    云云，致原告陷於錯誤，因而於109年8月3日依指示匯款新
    臺幣（下同）5萬元至訴外人葛佳修華南銀行帳號000000000
    000號帳戶內，再輾轉轉入被告淡水一信帳號00000000000號
    帳戶、孫經瑜國泰世華銀行帳號000000000000號帳戶，經林
    孝峻領出後交付闕元真上繳其他詐欺集團成員，以此方式隱
    匿詐欺犯罪所得去向、所在，致原告受有5萬元之損害，爰
    依侵權行為之法律關係，請求被告賠償等語。並聲明：被告
    應給付原告5萬元，及自起訴狀繕本送達翌日起至清償日止
    ，按週年利率5％計算之利息。
二、被告經合法通知，未於言詞辯論期日到場，亦未提出書狀為
    聲明或陳述。
三、本院之判斷：
  ㈠原告主張被告有上開共同詐欺取財及洗錢等侵權行為事實，
    業據本院110年度金訴字第236號刑事判決被告犯三人以共同
    詐欺取財罪及洗錢罪刑在案，有刑事判決可稽，並經本院依
    職權調取刑事卷宗審閱屬實，核與原告主張相符，堪信為真
    實。
　㈡按因故意或過失，不法侵害他人之權利者，負損害賠償責任
    。故意以背於善良風俗之方法，加損害於他人者亦同。數人
    共同不法侵害他人之權利者，連帶負損害賠償責任，民法第
    184條第1項前段、後段、第185條第1項前段分別定有明文。
    又數人共同不法侵害他人之權利者，對於被害人所受損害，
    所以應負連帶賠償者，係因數人之行為共同構成違法行為之
    原因或條件，因而發生同一損害，具有行為關連共同性之故
    。民事上之共同侵權行為，共同侵權行為人間在主觀上不以
    有犯意聯絡為必要，在客觀上數人之不法行為，均為被害人
    所生損害之共同原因，即所謂行為關連共同，即足成立（最
    高法院84年度台上字第658號判決參照）。所謂共同侵權行
    為，係指數人共同不法對於同一之損害，與以條件或原因之
    行為。加害人於共同侵害權利之目的範圍內，各自分擔實行
    行為之一部，而互相利用他人之行為，以達其目的者，仍不
    失為共同侵權行為人，而應對於全部所發生之結果，連帶負
    損害賠償責任（最高法院78年度台上字第2479號判決參照）
    。本件被告既有上述共同詐欺取財及洗錢之侵權行為，致原
    告受有5萬元之損害，自應依民法第184條第1項前段、後段
    規定，對原告負侵權行為損害賠償責任。又依本件詐欺集團
    詐欺取財及洗錢模式，自提供人頭帳戶、施用詐術、指定匯
    款帳戶、轉匯詐欺贓款、提領詐欺贓款、收取上繳詐欺贓款
    、分贓等各階段，係由多人縝密分工方能完成之詐欺取財及
    洗錢行為，而被告在共同詐欺取財及洗錢等侵害原告財產權
    之目的範圍內，分擔實行行為之一部，與其他成員彼此相互
    利用他人之分工行為，最終共同達成詐欺取財及洗錢等侵害
    原告財產權之目的，而為原告所生損害之共同原因，具行為
    關連共同性，且被告共同詐欺取財及洗錢之責任原因事實，
    與原告所受損害之發生間，有相當因果關係，被告自應對於
    原告所生全部損害負損害賠償責任。
　㈢按連帶債務人相互間，除法律另有規定或契約另有訂定外，
    應平均分擔義務。因連帶債務人中之一人為清償、代物清償
    、提存、抵銷或混同而債務消滅者，他債務人亦同免其責任
    。債權人向連帶債務人中之一人免除債務，而無消滅全部債
    務之意思表示者，除該債務人應分擔之部分外，他債務人仍
    不免其責任，民法第280條前段、第274條、第276條第1項分
    別定有明文。依上規定，債務人應分擔部分之免除，仍可發
    生絕對之效力，亦即債權人與連帶債務人中之一人成立和解
    ，如無消滅其他債務人連帶賠償債務之意思，而其同意債權
    人賠償金額超過民法第280條「依法應分擔額」者，因債權
    人就該連帶債務人應分擔之部分，並無作何免除，對他債務
    人而言，固僅生相對之效力而無上開條項之適用，但其應允
    債權人賠償金額如低於「依法應分擔額」時，該差額部分，
    即因債權人對其應分擔部分之免除而有該條項規定之適用，
    並對他債務人發生絕對之效力（最高法院98年度台抗字第20
    0號裁定參照）。依刑事判決認定之事實，被告、闕元真、
    柯廷彬、徐瑋良、林孝峻為上揭詐欺取財及洗錢犯罪事實之
    共同正犯，為本件共同侵權行為之連帶債務人，而本件既乏
    證據可認其等就內部應分擔額另有約定，其等內部自應平均
    分擔義務。又原告分別以6萬元、10萬元、5萬元、5萬元與
    闕元真、林孝峻、孫經瑜、徐瑋良成立調解，闕元真、林孝
    峻、孫經瑜應允賠償金額超過其依法應分擔額，原告就闕元
    真、林孝峻、孫經瑜、徐瑋良應分擔之部分，並無作何免除
    ，對被告等他債務人僅生相對效力，固無民法第276條第1項
    規定之適用，但林孝峻自110年9月至111年10月已依調解條
    款賠償原告3萬元，孫經瑜自111年4月至111年10月已依調解
    條款賠償原告3萬元，徐瑋良已於111年2月25日調解成立時
    賠償原告3萬元，有原告帳戶明細及調解筆錄可參（見本院
    卷第83頁至第85頁、附民卷第37頁），依民法第274條規定
    ，生絕對效力，被告等他債務人同免其責任，被告無庸再負
    賠償責任。
四、綜上所述，原告依侵權行為之法律關係，請求被告給付5萬
    元，及自起訴狀繕本送達翌日起至清償日止，按週年利率5％
    計算之利息，為無理由，應予駁回。
五、本件事證已臻明確，兩造其餘攻擊防禦方法及證據，經審酌
    後與判決之結果不生影響，爰不一一論列。 　
六、訴訟費用之負擔：民事訴訟法第78條。　　　
中　　華　　民　　國　　111 　年　　11　　月　　4 　　日
                    臺灣新北地方法院板橋簡易庭
　　　　　　　　　　　　法  官　陳佳君
以上正本係照原本作成。　　　　　　　　　　　　
如不服本判決，應於送達後20日內，向本院提出上訴狀並表明上
訴理由，如於本判決宣示後送達前提起上訴者，應於判決送達後
20日內補提上訴理由書（須附繕本）。
如委任律師提起上訴者，應一併繳納上訴審裁判費。 
中　　華　　民　　國　　111 　年　　11　　月　　4 　　日
                        書記官  李庭君